【裁判字號】    89,易,4510
【裁判日期】    891128
【裁判案由】    公共危險
【裁判全文】
臺灣高雄地方法院刑事判決                        八十九年度易字第四五一號
    公  訴  人  臺灣高雄地方法院檢察署檢察官
    被      告  丙○○
右列被告因公共危險案件，經檢察官提起公訴（八十九年度偵字第六八七號），本院
判決如左：
    主  文
丙○○漏逸瓦斯，致生公共危險，處罰金參仟元。罰金如易服勞役，以參佰元折算壹
日。
    事  實
一、丙○○於民國八十九年九月三十日，在高雄縣杉林鄉○○村○○路二四三號租屋
    處，因不滿其妻甲○○與其發生爭執後，返回隔鄰同門牌號碼之娘家，竟於同日
    晚上七時許，將甲○○娘家放置在屋後空地尚未開啟使用之桶裝瓦斯筒封口插破
    ，並將該瓦斯開關打開，漏逸瓦斯，並瀰漫於上開處所，而生公共危險。隨即返
    回位於上開租住處，打電話給甲○○，揚言已開啟瓦斯，經甲○○告知其住於上
    開處所之兄乙○○後，乙○○才將上開瓦斯筒關閉。
二、案經高雄縣警察局旗山分局移送臺灣高雄地方法院檢察署檢察官偵查起訴。
    理  由
一、訊之被告丙○○固坦承有於右揭時地與其妻甲○○發生爭執，甲○○因而跑回娘
    家，及在住處打電話給甲○○等事實，惟矢口否認有上開犯行。經查：右揭事實
    ，業據證人甲○○於警訊時陳稱：「因為我先生動手打我之後，我就跑回家（杉
    林鄉○○村○○路二四三號，我租屋的鄰近，亦是同號），於是他就心生不滿，
    就在八十八年九月三十日下午十九時許，酒後在我娘家後方空地處有放置一瓶大
    瓶瓦斯筒（筒內裝滿瓦斯，是家中備用之瓦斯，尚未啟用），他將瓦斯筒封口插
    破，將開關打開，使瓦斯筒大量瓦斯洩出，之後跑回租屋處打電話至我娘家說：
    『我有放瓦斯，要死大家一起死』，我哥哥乙○○聞瓦斯氣味濃厚，立即跑至瓦
    斯筒處，將瓦斯關好」、「因為他只有說放瓦斯，要死大家死，沒有說要引暴，
    所以我沒有報案」等語（見警卷第一頁反面、第二頁反面），及證人乙○○於警
    訊及偵查中分別證稱：「我妹妹甲○○與我妹婿於八十八年九月二十八日下午十
    七時有吵架，之後我妹妹就回來我家（我妹妹與妹婿向我伯母租屋住，與我家住
    址同號），可能是我妹婿心生不滿，於是在八十八年九月三十日下午十九時許酒
    後在我家後方空地放置備用瓦斯處，尚未啟用之瓦斯筒，將瓦斯筒開關之封口插
    破，將開關打開，放出瓦斯，再打電話向我妹妹說：『要死大家一起死』，我妹
    妹聽完電話向我說有瓦斯氣味，於是我跑至放置瓦斯處，將瓦斯筒關好」（見警
    卷第三頁正、反面）、「（問：丙○○是否於八十八年九月三十日十九時在杉林
    鄉○○路開瓦斯？）有的，當時我妹妹說有聞到瓦斯味，我過去看，瓦斯有打開
    ，有滋滋的聲音，瓦斯沒有開很大，我把它關起來」（見偵查卷第八頁反面）等
    語綦詳，且有現場照片三幀附卷可稽，而被告於警訊及偵查中亦坦認有於右揭時
    地聞到瓦斯味等語（見警卷第五頁、偵查卷第九頁），足徵上開瓦斯確有於右揭
    時地遭插破封口、開關打開，致有瓦斯氣體漏逸。證人甲○○於偵查及本院審理
    時雖否認有指述被告漏逸瓦斯，且未曾聞到瓦斯味，並謂伊是因當時喝酒，且氣
    頭上才前往警局備案云云，然證人甲○○與證人乙○○於警訊時就被告有打電話
    給證人甲○○，表示已將瓦斯打開一節，所述互核相符，而被告亦不否認有於右
    揭時地與甲○○發生爭執及打電話給甲○○等情事，被告當時既在氣憤之情形下
    ，自有可能將上開瓦斯打開，漏逸瓦斯氣體，再衡以甲○○於警局時就被告毆打
伊部分，明確表示不提出告訴，顯見對被告仍存宥恕之心，自無誣陷之可能，況
    苟如甲○○所述，伊是因喝酒且氣頭上才前往警局備案云云，不可能於警訊時仍
    可詳細陳述上開情形，又不願對被告提出傷害告訴，是縱證人甲○○事後否認有
    於警訊時為上開指述，然足認係屬迴護被告之詞，要無可採。本件事證明確，被
    告犯行洵堪認定。
二、核被告所為，係犯刑法第一百七十七條第一項之漏逸瓦斯，致生公共危險罪。審
    酌被告明知漏逸瓦斯，有公共危險，竟罔顧公眾之安全，率而為之，犯後又否認
    犯行，態度非佳，惟其並無前科，有臺灣高等法院被告全國前案紀錄表及臺灣高
    雄地方法院檢察署刑案資料查註紀表各一件附卷可稽，素行良好，係因與妻發生
    爭執，一時衝動致觸犯本案犯行，又於犯後隨即打電話通知其妻，顯亦不願真正
    發生危險，且該瓦斯嗣由乙○○將之關閉，並未生何損害等一切情狀，量處如主
    文所示之刑，並諭知易服勞役之折算標準。
據上論斷，應依刑事訴訟法第二百九十九條第一項前段，刑法第一百七十七條第一項
、第四十二條第二項，罰金罰鍰提高標準條例第一條前段、第二條，判決如主文。
中    華    民    國      八十九      年     十一  月     二十八     日
                                  臺灣高雄地方法院刑事庭
                                      法  官  李麗珠
右正本證明與原本無異。
如不服本判決，應於判決送達後十日內，向本院提出上訴狀。
                                      書記官  簡鴻雅
中    華    民    國      八十九      年     十一     月     二十八     日
附錄本案判決論罪科刑法條：
刑法第一百七十七條第一項：
漏逸或間隔蒸氣、電氣、煤氣或其他氣體，致生公共危險者，處三年以下有期徒刑，
拘役或三百元以下罰金。


司法院資訊處製作；財團法人民間司法改革基金會備份。
